臺灣屏東地方法院刑事判決
       110年度原金訴字第17號
公  訴  人  臺灣屏東地方檢察署檢察官
被      告  周子傑



                    (另案於法務部○○○○○○○○○執行                       中)
指定辯護人  本院公設辯護人謝弘章  
被      告  李妙倫



                    (另案於法務部○○○○○○○○○執行                       中)
上列被告因詐欺等案件，經檢察官提起公訴（110年度偵字第891
4號），因被告於準備程序中就被訴犯罪事實均為有罪之陳述，
經本院告知簡式審判程序之旨，並聽取當事人之意見後，由本院
合議庭裁定改由受命法官獨任進行簡式審判程序，判決如下：
    主  文
乙○○犯三人以上共同詐欺取財罪，累犯，處有期徒刑壹年陸月。
扣案如附表編號1所示之物沒收。
甲○○犯三人以上共同詐欺取財罪，處有期徒刑壹年肆月。扣案如
附表編號2所示之物沒收。
    事  實
一、乙○○、甲○○於民國110年3月2日起，基於參與犯罪組織之犯
    意，加入由「楊凱崴」(另行通緝)及其他真實姓名、年籍不
    詳之人所組成3人以上（無證據顯示有未成年人），以實施
    詐術為手段，具有持續性及牟利性之有結構性組織之犯罪組
    織（下稱本案詐欺集團），由「楊凱崴」擔任指揮幹部，乙○○、甲○○則負責收取車手提領之贓款即俗稱「收水」之工作
    ，並將所收取之款項上繳予「楊凱崴」及其他不詳之詐欺集
    團成員，乙○○復與「楊凱崴」約定以所收取款項之2％做為其
    報酬，再由乙○○從中抽取新臺幣（下同）數千元不等之金額
    交予甲○○作為報酬。乙○○、甲○○、「楊凱崴」即與本案詐欺
    集團其他成員，共同意圖為自己不法之所有，基於三人以上
    共同詐欺取財與掩飾、隱匿詐欺犯罪所得去向、所在之洗錢
    犯意聯絡，由本案詐欺集團不詳成員假冒為丙○○之合作廠商
    ，致電丙○○並佯稱急需用錢等語，致丙○○陷於錯誤，而依指
    示於110年3月2日11時27分匯款30萬元至本案詐欺集團成員
    所提供中華郵政股份有限公司內埔郵局帳號00000000000000
    號之帳戶內(下稱本案郵局帳戶)，該款項旋遭本案詐欺集團
    不詳成員分別於110年3月2日12時17分、12時25分、12時26
    分許，在址設屏東縣○○市○○路000號屏東中正路郵局自動櫃
    員機，接續提領14萬元並私吞逃逸，致乙○○駕車搭載甲○○及
    「楊凱崴」至該處收款未果。嗣甲○○於110年3月3日22時15
    分許，在高雄市○○區○○街00號前為警拘提；乙○○則因另案通
    緝為警逮捕，並當場得如附表所示之物，而經警循線查悉上
    情。
二、案經高雄市市政府警察局函送臺灣屏東地方檢察署檢察官偵
    查起訴。
    理  由
一、本案被告乙○○、甲○○所犯為死刑、無期徒刑、最輕本刑為三
    年以上有期徒刑以外之罪，亦非高等法院管轄第一審案件，
    且被告2人於本院準備程序進行中，先就前揭被訴事實均為
    有罪之陳述(本院卷第71頁至第72頁)，經受命法官告知簡式
    審判程序之旨，並聽取當事人之意見後，本院合議庭認無不
    得或不宜改依簡式審判程序進行之事，依刑事訴訟法第273 
    條之1 第1 項，裁定本件由受命法官獨任行簡式審判程序。
    又本案既經本院裁定改依簡式審判程序審理，則依刑事訴訟
    法第273 條之2 、同法第159 條第2 項之規定，不適用傳聞
    法則有關限制證據能力及證據調查之相關規定。
二、又組織犯罪防制條例第12條第1項中段規定：「訊問證人之
    筆錄，以在檢察官或法官面前作成，並經踐行刑事訴訟法所
    定訊問證人之程序者為限，始得採為證據」，係以立法排除
    被告以外之人於警詢或檢察事務官調查中所為之陳述適用刑
    事訴訟法第159條之2、第159條之3及第159條之5之規定，是
    證人於警詢時之陳述，於違反組織犯罪防制條例案件，即絕
    對不具有證據能力，自不得採為判決基礎；至於共犯被告於
    偵查中以被告身分之陳述，仍應類推適用上開規定，定其得
    否為證據（最高法院107年度台上字第3589號刑事判決參照
    ）。經查，本案所援引後揭證人於警詢時之陳述部分，均屬
    被告以外之人於審判外之陳述，依前開說明，於被告2人所
    涉參與犯罪組織罪名，即絕對不具證據能力，不得採為判決
    基礎，然就其2人所犯三人以上詐欺取財及一般洗錢罪，則
    不受此限制，合先敘明。　　
三、上揭事實，業據被告2人於本院準備程序及審理時均坦承不
    諱且互核一致(見本院卷第71頁至第72頁、第80頁），核與
    證人即告訴人丙○○於警詢時之證述(見警卷第53頁至第55頁)
    大致相符，並有被告甲○○之LINE通訊軟體對話紀錄照片截圖
    10張(見警卷第25頁至第27頁)、告訴人之台中銀行國內匯款
    申請書回條、存摺封面影本及交易明細表各1張(見警卷第56
    頁致58頁)、告訴人遭詐騙之對話紀錄翻拍照片7張(見警卷
    第59頁至第60頁)、告訴人之臺中市政府警察局大雅分局馬
    岡派出所受理各類案件紀錄表、內政部警政署反詐騙諮詢專
    線紀錄表、受理詐騙帳戶通報警示簡便格式表、金融機構聯
    防機制通報單各1份(見警卷第61頁至第64頁、第66頁至第67
    頁)、高雄市政府警察局刑事警察大隊搜索扣押筆錄暨扣押
    物品目錄表各1份(見警卷第68頁至第74頁)、本案郵局帳戶
    之ATM提款熱點清單、熱點資料案件詳細列表及交易資料各1
    份(見警卷第75頁至第77頁)、現場提領照片2張(見警卷第78
    頁)等件附卷可稽，足認被告2人上開任意性之自白均核與事
    實相符，堪以採信。從而，本案事證明確，被告2人上開犯
    行洵堪認定，應予依法論科。
四、論罪科刑：
  ㈠被告2人所成立之罪：
　⒈組織犯罪條例部分：
　　按本條例所稱犯罪組織，指三人以上，以實施強暴、脅迫、
    詐術、恐嚇為手段或最重本刑逾五年有期徒刑之刑之罪，所
    組成具有持續性或牟利性之有結構性組織；前項有結構性組
    織，指非為立即實施犯罪而隨意組成，不以具有名稱、規約
    、儀式、固定處所、成員持續參與或分工明確為必要，組織
    犯罪防制條例第2條定有明文。稽諸被告2人歷次供述內容，
    可知被告2人均明知其所參與之詐欺集團是由「楊凱崴」所
    指揮，且其2人於參與本案詐欺集團之期間內，分別以扣案
    如附表所示之行動電話作為與「楊凱崴」及其他姓名年籍不
    詳之車手聯繫使用，並均依「楊凱崴」指示，由被告乙○○駕
    車搭載被告甲○○、「楊凱崴」一同前往現場領取本案詐欺集
    團車手取自告訴人之詐騙款項，足徵本案詐欺集團人數已達
    3人以上甚明；又依被告2人歷次所言，其對於本案欺集團其
    他成員之真實身分及所為悉數知悉，且該詐騙集團之分工模
    式，係先由詐欺集團不明成員詐騙被害人並使之匯款後，再
    由前來取款之車手提領款項後交予被告2人，被告2人復將款
    項轉交予「楊凱崴」，足見本案詐欺集團係透過縝密之計畫
    與層層分工，由詐欺集團成員彼此相互配合，以實施詐術為
    手段而組成之三人以上具有持續性及牟利性之有結構性詐欺
    組織，非為立即實施犯罪而隨意組成者，是本案詐欺集團，
    應認屬組織犯罪防制條例第2條第1項所稱之犯罪組織，至為
    明灼。是被告2人加入本案詐欺集團之犯行，自構成組織犯
    罪防制條例第3條第1項後段之參與犯罪組織罪。　　
　⒉加重詐欺及洗錢部分：
　　按人頭帳戶之存摺（存簿）、提款卡（金融卡）等物既在犯
    罪行為人手中，於被害人匯款至人頭帳戶，迄警察受理報案
    通知銀行將該帳戶列為警示帳戶凍結其內現款時，犯罪行為
    人實際上既得領取，對該匯入之款項顯有管領能力，自屬既
    遂（最高法院108年度台上字第592號判決意旨參照）。次按
    特定犯罪之正犯實行特定犯罪後，為掩飾、隱匿其犯罪所得
    財物之去向及所在，而令被害人將款項轉入其所持有、使用
    之他人金融帳戶，並由該特定犯罪正犯前往提領其犯罪所得
    款項得手，因已造成金流斷點，該當掩飾、隱匿之要件，該
    特定犯罪正犯自成立一般洗錢罪之正犯（最高法院108年度
    台上大字第3101號裁定意旨參照）。查被告2人雖未及收取
    由不詳車手所轉交之詐騙款項，然告訴人既已遭詐騙並將款
    項匯入本案詐欺集團所管領之帳戶，則被告2人此部分加重
    詐欺犯行顯已達既遂；且該筆款項復為本案詐欺集團其他成
    員提領一空，則該行為已然製造金流斷點，並將增加檢、警
    機關追查該筆詐欺所得款項流向之困難，則被告2人主觀上
    與本案詐欺集團成員間既具有犯意聯絡，即應與本案詐欺集
    團成員同負此部分共犯之責，而共同成立加重詐欺及一般洗
    錢之罪責。
　⒊綜上，核被告2人所為，係犯組織犯罪防制條例第3 條第1 項
    後段之參與犯罪組織罪、刑法第339 條之4 第1 項第2 款之
    三人以上共同犯詐欺取財罪及洗錢防制法第14條第1 項之一
    般洗錢罪。　　
　㈡又本案詐欺集團之不詳成員於前揭密接之時間、相同地點多
    次提領同一告訴人所匯入帳戶之款項共14萬元，再伺機上繳
    本案詐欺集團成員之洗錢行為，乃基於同一之目的，於密切
    接近之時間所為，各行為間之獨立性極為薄弱，依一般社會
    健全觀念，難以強行分開，在刑法評價上，應視為數個舉動
    之接續施行，合為包括之一行為予以評價，較為合理，應論
    以接續犯之包括一罪，而被告2人既與該不詳成員同負共犯
    之責，則就其2人所犯上開洗錢犯行，應僅論以接續犯之一
    罪。
  ㈢再按共同實行犯罪行為之人，在合同意思範圍以內，各自分
    擔犯罪行為之一部，相互利用他人之行為，以達其犯罪之目
    的者，即應對於全部所發生之結果，共同負責。又共同正犯
    之成立，各行為人之間祇須具有犯意之聯絡及行為之分擔，
    既不問犯罪動機起於何人，亦不必每一階段犯行均須參與。
    再共同正犯之意思聯絡，原不以數人間直接發生者為限，若
    有間接之聯絡者，亦包括在內，如甲分別邀約乙、丙犯罪，
    雖乙、丙間彼此並無直接之聯絡，亦無礙於其為共同正犯之
    成立。是行為人參與犯罪構成要件行為之實行，並不以參與
    構成犯罪事實之全部或始終參與為必要，即使僅參與構成犯
    罪事實之一部分，或僅參與某一階段之行為，亦足成立共同
    正犯（最高法院110年度台上字第1446號判決意旨參照）。
    本案被告2人雖未自始至終參與本案詐欺集團之各階段犯行
    ，但其2人主觀上對該詐欺集團呈現細密之多人分工模式及
    彼此扮演不同角色、分擔相異工作等節，顯已有所預見，且
    其所參與者既係本案整體詐欺取財犯罪計畫不可或缺之重要
    環節，而與該詐欺集團成員間，在合同意思範圍內，各自分
    擔本件犯罪行為之一部，彼此相互利用他人之行為，最終共
    同達成詐欺取財犯罪之目的，被告自應就其所參與之各次詐
    欺取財犯行所發生之結果負責。是被告2人就上開犯行，與
    本案詐欺集團成員間，既有犯意之聯絡，依刑法第28條規定
    ，均應論以共同正犯。
　㈣另按刑罰責任之評價與法益之維護息息相關，對同一法益侵
    害為雙重評價，是過度評價；對法益之侵害未予評價，則為
    評價不足，均為法之所禁。又加重詐欺罪，係侵害個人財產
    法益之犯罪，其罪數之計算，核與參與犯罪組織罪之侵害社
    會法益有所不同，審酌現今詐欺集團之成員皆係為欺罔他人
    ，騙取財物，方參與以詐術為目的之犯罪組織。倘若行為人
    於參與詐欺犯罪組織之行為繼續中，先後多次為加重詐欺之
    行為，因參與犯罪組織罪為繼續犯，犯罪一直繼續進行，直
    至犯罪組織解散，或其脫離犯罪組織時，其犯行始行終結。
    故該參與犯罪組織與其後之多次加重詐欺之行為皆有所重合
    ，然因行為人僅為一參與犯罪組織行為，侵害一社會法益，
    屬單純一罪，應僅就「該案中」與參與犯罪組織罪時間較為
    密切之首次加重詐欺犯行論以參與犯罪組織罪及加重詐欺罪
    之想像競合犯，而其他之加重詐欺犯行，祗需單獨論罪科刑
    即可，無需再另論以參與犯罪組織罪，以避免重複評價（最
    高法院109 年度台上字第3945號判決意旨參照）。經查，被
    告乙○○雖曾因違反組織反罪防制條例案件，經臺灣高雄地方
    法院以107年度原訴字第19號判決確定，有臺灣高等法院被
    告前案紀錄表及該案判決書可佐，然該案判決中係認定乙○○
    於107年1月間與余漢哲、「楊凱崴」、郭欣怡、曹稚鈞等人
    共犯詐欺犯行，該組織成員與本案顯有不同，且時間上亦有
    差距，況被告乙○○於本院準備程序中供稱：我本件參與「楊
    凱崴」的犯罪集團，與之前107年、108年間擔任車手那次是
    不一樣的，那次被抓之後有一陣子沒有在做，後來出來之後
    又於110年3月間跟「楊凱崴」一起做本件的詐騙集團等語（
    見本院卷第72頁），足見被告乙○○本案所參與之詐欺集團與
    其前案經判決確定之詐欺集團為不同之詐欺集團；而被告甲○○則未曾因違反組織犯罪條例案件經判決確定，亦有其前案
    資料可參，是本件為被告2人參與本案詐欺集團後最初繫屬
    案件之首次加重詐欺犯行之事實，堪以認定，則被告2人參
    與本案詐欺集團之參與犯罪組織犯行繼續中，復與其他不詳
    之詐欺集團成員共犯加重詐欺及洗錢罪，其參與犯罪組織行
    為僅有一行為，侵害一社會法益，揆諸前揭說明，被告2人
    所犯參與犯罪組織罪、三人以上加重詐欺取財及一般洗錢罪
    間，屬一行為觸犯數罪名，依刑法第55條規定，為想像競合
    犯，應從一重論以刑法第339 條之4 第1 項第2 款之三人以
    上共同犯詐欺取財罪。
　㈤刑之加重、減輕事由：
　⒈累犯部分之說明：
　　被告乙○○前因恐嚇得利案件，經臺灣高雄地方法院以107年
    度原簡字第54號判決判處有期徒刑4月確定，並於109年2月7
    日徒刑執行完畢出監等情，有臺灣高等法院被告前案紀錄表
    可憑，其於有期徒刑執行完畢5年內，故意再犯本案有期徒
    刑以上之罪，為累犯。參照司法院大法官釋字第775號解釋
    意旨，審酌被告乙○○前案雖為恐嚇得利案件，與本案之罪名
    並不相同，惟其前案為提供金融帳戶幫助犯恐嚇得利罪，而
    為人頭帳戶之提供者，其復於本案中擔任自提領人頭帳戶之
    車手中取款之「收水」工作，足認其前後2案均與詐欺集團
    具有關聯性，僅係分工之行為不同，顯見其對刑罰之反應力
    薄弱，為助其教化並兼顧社會防衛，認為就被告乙○○本案所
    犯之罪，尚無因加重最低本刑而生刑罰逾其罪責之情，爰依
    刑法第47條第1項規定，加重其刑。
　⒉又想像競合犯係一行為觸犯數罪名，行為人犯罪行為侵害數
    法益皆成立犯罪，僅因法律規定從一重處斷科刑，而成為科
    刑一罪而已，自應對行為人所犯各罪均予適度評價，始能對
    法益之侵害為正當之維護。因此法院於決定想像競合犯之處
    斷刑時，雖以其中最重罪名之法定刑作為裁量之準據，惟具
    體形成宣告刑時，亦應將輕罪之刑罰合併評價。基此，除非
    輕罪中最輕本刑有較重於重罪之最輕本刑，而應適用刑法第
    55條但書規定重罪科刑之封鎖作用，須以輕罪之最輕本刑形
    成處斷刑之情形以外，則輕罪之減輕其刑事由若未形成處斷
    刑之外部性界限，自得將之移入刑法第57條或第59條之科刑
    審酌事項內，列為是否酌量從輕量刑之考量因子（最高法院
    109年度台上字第3936號判決意旨參照）。經查：
　⑴按犯洗錢防制法第14條之罪，在偵查或審判中自白者，減輕
    其刑，洗錢防制法第16條第2項定有明文。查本案被告2人於
    本院準備程序及審理時均自白犯行，已如前述，均合於洗錢
    防制法第16條第2項規定，原應對被告2人減輕其刑，惟被告
    2人之上開犯行均已從一重論處三人以上共同犯詐欺取財罪
    ，是其2人此部分想像競合輕罪得減刑部分，本院於依照刑
    法第57條量刑時，將併予審酌。　
　⑵次按犯第3條之罪偵查及審判中均自白者，減輕其刑，組織犯
    罪防制條例第8條第1項後段定有明文。被告2人於警詢、偵
    查、本院準備程序及審理時均坦承本案參與犯罪組織犯行（
    見警卷第5頁至第9頁、第17頁至第24頁、偵卷第123頁至第1
    24頁、第147頁至第149頁、本院卷第71頁至第72頁、第80頁
    ），均符合組織犯罪防制條例第8條第1項後段減刑規定之要
    件，被告2人本案犯行雖已分別從一重之三人以上共同犯詐
    欺取財罪處斷，然參酌上開判決意旨，就被告2人所犯參與
    犯罪組織犯行，仍應於量刑時一併衡酌該部分減輕其刑之事
    由，附此敘明。　
　⒊刑法第59條之說明：
　　被告乙○○之辯護人固為其辯護稱：被告乙○○已坦承犯行，且
    其於集團中係聽從「楊凱崴」指揮擔任「收水」工作，屬於
    比較次要之角色，且被告乙○○所參與之詐欺集團係以撥打電
    話方式向告訴人行騙，與以網路對公眾散布而犯之之情節相
    比較為輕微，爰請求依刑法第59條規定予以酌減其刑等語（
    見本院卷第73頁、第98頁），惟按刑法第59條規定犯罪之情
    狀可憫恕者，得酌減其刑。其所謂「犯罪之情狀」，與同法
    第57條規定科刑時應審酌之一切情狀，並非有截然不同之領
    域，於裁判上酌減其刑時，應就犯罪之一切情狀，予以全盤
    考量，審酌其犯罪有無可憫恕之事由（即有無特殊之原因及
    環境，在客觀上足以引起一般同情，以及宣告法定最低度刑
    ，是否猶嫌過重等），以為判斷（最高法院95年度台上字第
    6157號、98年度台上第3926號判決意旨參照）。經查，被告
    乙○○所為本案犯行雖成立累犯，且經本院裁量加重，然其本
    案犯行已有參考洗錢防制法第16條第2項、組織犯罪防制條
    例第8條第1項後段等規定之意旨而構成量刑之內部界線，其
    法定最輕本刑應無過重之情事；復考量被告乙○○所為屬組織
    犯罪，且係擔任集團內「收水」之角色，其情節較一般單純
    提領款項之車手為嚴重，且其犯罪亦無特殊之原因與環境，
    衡情均無何等足以引起一般同情之客觀情狀，難認有何情堪
    憫恕或情輕法重之情形，實無適用刑法第59條規定酌減其刑
    之餘地，是其辯護人此部分主張，並不可採。　
  ㈥爰以行為人之責任為基礎，審酌被告2人均正值青壯年，竟不
    思以正當管道賺取所需，反參與「楊凱崴」所屬之詐欺集團
    共同詐騙告訴人，使其受有財產損失非微，又被告2人所參
    與之詐欺集團係以結構性分工方式向告訴人行騙，危害社會
    金融交易秩序與善良風氣甚鉅，而被告2人亦已依「楊凱崴
    」指示前往指定地點欲收取車手上繳之詐欺所得以繼續製造
    金流斷點，縱最終未能實際取得款項，其2人與詐欺集團其
    他不詳成員間共同掩飾、隱匿詐欺所得之洗錢行為，仍增加
    檢警查緝之困難，使被害人更難以取償，所為實屬不該；暨
    考量被告2人於本案犯行所分擔之角色為向車手收取款項之
    「收水」、犯罪之手段、目的、動機、未實際取得款項之結
    果，及其2人自警詢、偵查至本院審理時均坦承犯行、迄未
    能與告訴人和解或賠償其損害之犯後態度；兼衡被告2人於
    本院審理時自承之智識程度、家庭生活及經濟狀況等一切情
    狀（見本院卷第92頁），分別量處如主文所示之刑，以資懲
    儆。
五、關於組織犯罪防制條例所定強制工作部分，已經司法院大法
    官釋字第812號解釋宣告違憲不再適用，故於本案即無庸再
    行論之，附此敘明。
六、沒收部分：
　㈠按供犯罪所用之物，屬於犯罪行為人者，得沒收之，刑法第3
    8條第2項前段定有明文。查扣案如附表編號1、2所示之手機
    各1支，分別係被告乙○○、甲○○所有，且為供其2人於本案與
    其他詐欺集團成員聯繫所用之物，業據被告2人自承在卷（
    見院卷第72頁至第73頁），均應依刑法第38條第2項前段，
    宣告沒收之。
　㈡至告訴人本案遭詐騙而被提領之款項14萬元，固屬本案詐欺
    集團之犯罪所得，惟因被告2人均未及取款，款項即遭不詳
    之共犯提領後私吞，被告2人自無報酬可言，此外復無證據
    證明被告2人對該筆款項有事實上處分權或有取得其他財產
    上之不法利益，故無宣告沒收犯罪所得之餘地；另洗錢防制
    法第18條第1項前段固規定：「犯第14條之罪，其所移轉、
    變更、掩飾、隱匿、收受、取得、持有、使用之財物或財產
    上利益，沒收之」，而其立法理由係沒收洗錢犯罪行為人洗
    錢行為標的之財產，惟該條文並未規定「不論屬於犯罪行為
    人與否」均沒收之，自仍以屬於犯罪行為人者為限，始應予
    以沒收。是被告2人於本案既無實際取得任何款項，即無事
    實上之處分權限，自亦無庸依洗錢防制法第18條第1項前段
    規定宣告沒收，附此敘明。
據上論斷，應依刑事訴訟法第273條之1第1項、第299條第1項前
段，判決如主文。
本案經檢察官黃薇潔提起公訴，檢察官廖維中到庭執行職務。
中　　華　　民　　國　　111 　年　　3 　　月　　18　　日
                  刑事第二庭    法  官   吳昭億
以上正本證明與原本無異。
如不服本判決應於收受判決後20日內向本院提出上訴書狀，並應
敘述具體理由；其未敘述上訴理由者，應於上訴期間屆滿後20日
內向本院補提理由書（均須按他造當事人之人數附繕本）「切勿
逕送上級法院」。
中　　華　　民　　國　　111 　年　　3 　　月　　18　　日
                                書記官   蕭秀蓉 
附錄本案論罪科刑法條：
組織犯罪防制條例第3 條第1 項
發起、主持、操縱或指揮犯罪組織者，處3年以上10年以下有期
徒刑，得併科新臺幣1億元以下罰金；參與者，處6月以上5年以
下有期徒刑，得併科新臺幣1千萬元以下罰金。但參與情節輕微
者，得減輕或免除其刑。
中華民國刑法第339條之4
犯第339條詐欺罪而有下列情形之一者，處1年以上7年以下有期
徒刑，得併科1百萬元以下罰金：
一、冒用政府機關或公務員名義犯之。
二、三人以上共同犯之。
三、以廣播電視、電子通訊、網際網路或其他媒體等傳播工具，
    對公眾散布而犯之。
前項之未遂犯罰之。
洗錢防制法第14條
有第二條各款所列洗錢行為者，處7年以下有期徒刑，併科新臺
幣5百萬元以下罰金。
前項之未遂犯罰之。
前二項情形，不得科以超過其特定犯罪所定最重本刑之刑。

附表（扣案物）：
編號 物品名稱 數量 備註 1  IPHONE廠牌手機（含SIM卡1張） 1支 門號：0000000000號 IMEI：000000000000000、000000000000000 2  IPHONE廠牌手機（含SIM卡1張） 1支 門號：0000000000號 IMEI：000000000000000